# 请教陈版！关于限售股解禁特殊业务

提问人：rain8812823 时间：2020-03-20 08:05:30
我公司有境外机构的限售股解禁套现，但因违规操作要将部分收益返还到公司。。。请教如何处理？

回答人：chenyiwei
我们倾向于认为：上市公司在收到股东缴纳的该等短线交易收益款项时，应计入“资本公积——股本溢价”处理（而不是作为营业外收入）。其理由是：该笔款项是法律规定应归上市公司所有的，作为持有上市公司 5 ％以上股份的主要股东，应当知道《证券法（ 2005 年修订）》第四十七条的规定。在明知该规定存在的情况下仍违规交易股票，并将所得收益转给上市公司，不能排除该等股东利用该条规定对上市公司进行利益输送的嫌疑。
上市公司收到的该笔款项，是否可以免税，税法中没有明确规定，建议依据国家税务总局 2014 年 29 号公告第二条的相关规定与主管税务机关沟通。